Alexis González Becerril

Ingeniero Mecánico



Ingeniero motivado desempeñar, con el mejor optimismo y profesionalismo las tareas que se requieran en la institución o empresa, aportar mucho valor de mi parte a través de mi experiencia, cumplir con los retos y objetivos propuestos, fortalecer conocimientos habilidades y estar en constante aprendizaje para un futuro con posibilidades mayores de desarrollo.



55-44-85-90-12



55-89-94-14-78



alexisgb03@outlook.com



San José el Vidrio, Nicolás Romero, México. CP 54449



Edad: 25 años.

EXPERIENCIA PROFESIONAL

JUNIO 2018-DICIEMBRE 2018 CDMX, MEXICO

IPN-CIITEC (Centro de Investigación e Innovación Tecnológica)

- Desarrollo y elaboración de material docente para cursos de capacitación.
- Auxiliar administrativo.
- Comunicación con proveedores de material y equipamiento para los cursos y la oficina.

ENERO 2019-JULIO 2019 CDMX, MEXICO

NISSAN MEXICANA- VCS (Vehicle Connected Services)

Becario

- Proyecto: Implementación de un centro de operación y soporte de una red telemática de vehículos.
- Flaboración de base de datos.

EDUCACIÓN

2011-2014 PREPARATORIA

EDO DE MEX, MÉXICO Escuela Preparatoria Oficial #148

2015-2020 INGENIERÍA MECÁNICA (TITULADO)

CDMX- MÉXICO Instituto Politécnico Nacional (ESIME Unidad Azcapotzalco)

IDIOMAS

INGLES: NIVEL INTERMEDIO (B1).

CURSOS

Lean Manufacturing por Lean Progress- Constancia.

FORMACIÓN ADICIONAL

Paquetería Office, AutoCAD (Básico), SolidWorks (Básico), Lenguaje de programación (C++).

APTITUDES

Facilidad de palabra, retención de información, comunicación eficaz, responsabilidad, trabajo en equipo, aprendizaje rápido, capacidad de entendimiento, tolerante a la presión, liderazgo, puntualidad.